TAOUFIK BOUSSEMOUSSE

Montréal, QC +1 (579) 372 5166 Boussemoussetaoufik@gmail.com https://www.linkedin.com/in/t-boussemousse https://www.github.com/BoussemousseT https://www.boussemousse.com Français Anglais Berbere Arabe

PROFILE PROFESSIONNEL

Étudiant proactif, et chevronné, dans le domaine de l'informatique en Programmation et Technologies Internet et aussi titulaire d'une licence en Sciences économiques et gestion avec une spécialité en gestion.

J'ai à mon actif diverses expériences professionnelles dans la gestion de stocks, en informatique en tant que freelancer, et plus globalement dans la satisfaction client.

Ingénieux et organisé, je suis aussi doté d'un esprit d'équipe apprécié, d'une solide éthique de travail et d'excellentes compétences interpersonnelles, en communication et en gestion

COMPÉTENCES

- ◆ Langages de programation: C, C++, C#, Java EE, Java SE, JavaScript, PHP.
- Technologies web: HTML5, CSS, Bootstrap, Node.js, ReactJs, Jquery, NPM, XML, JSON, REST API.
- Bases de données: SQL, Sqlite, MYSQL, Firebase.
- IDE: Android Studio, Eclipse, Visual Studio, Visual Studio Code, NetBeans.
- Systèmes de gestion : GitHub, BitBucket, GitBush, FileZilla.
- ◆ Logiciel de graphiques et de diagrammes: Figma, Draw.io, ArgoUML.
- Outils de gestion des tâches Outils externes: Trello, Asana, Photoshop, PostMan.

FORMATIONS

Programmation et Technologies Internet, Attestation d'études collégiales Collège Universel - Montréal Mai.2022 à ce jour Sciences économiques et Gestion, License Faculté des Sciences Juridiques Economiques et Sociales - Maroc 2015 - 2018 Sciences économiques et Gestion, Baccalauréat Lycée Qualifiant Almassira Alkhadra - Maroc 2014 - 2015

EXPÉRIENCES PROFESSIONNELLES

Freelancer dans le développement informatique

2018 - 2022

- Capturer les besoins des clients
- Transmettre les besoins clients à des développeurs
- ◆ Gérer des développeurs pour répondre aux besoins clients dans la création des sites web et d'applications mobiles
- Gérer les clients et assurer la satisfaction client

AUTRES EXPÉRIENCES

Stagiaire Responsable Gestion de stock

Société Bicha et Cie, Maroc

Février 2019 - Mai 2019

- Planifier les livraisons avec les fournisseurs
- ◆ Suivre les critères de performance des fournisseurs (délais de livraison, respect des conditions négociées par l'entreprise)
- ◆ Contrôler qualitativement et quantitativement les marchandises
- Négocier des solutions de rechange avec les fournisseurs en cas de dysfonctionnement, parfois dans l'urgence

Stagiaire Assistant Comptable

Zarotti, Maroc Février 2018 – Mars 2018

 Aider aux opérations quotidiennes du département des finances, y compris le classement, la production de rapports, l'examen du budget, etc. ◆ Tenir à jour les documents et les dossiers comptables, en s'assurant que tous les fichiers sont à jour.

PROJETS

Jeu de mémoire

https://www.github.com/BoussemousseT/memory-game

C'est un jeu pour trouver 8 paires d'images cachées derrière des '?' dans la grille. Vous devez cliquez sur deux images pour les révéler. Si elles correspondent, elles restent affichées ; sinon, elles se cachent à nouveau. L'application a été créée avec JavaScript, HTML et CSS. Il s'agissait d'un projet de groupe de 2 personnes, et nous avons utilisé Bitbucket pour la collaboration. Parmi les fonctionnalités que j'ai mises en place, il y a la logique du jeu, les animations au moment du clic, le changement aléatoire du placement des images, ainsi que l'ajout de plusieurs thèmes au jeu pour le rendre plus varié et divertissant.

Chat AI - Image Text Scanner

https://www.github.com/BoussemousseT/Chat-AI-Image-Text-Scanner

Cette application Android a été créée par moi en utilisant un scanner de texte open-source auquel j'ai intégré l'API de ChatGPT. Cette application permet à l'utilisateur d'envoyer un message directement à ChatGPT et de recevoir une réponse. Elle offre également la possibilité de prendre une image contenant un paragraphe de texte, de la convertir en format texte, puis de l'envoyer à ChatGPT. L'application a été développée avec Android Studio en utilisant Java.

Electronics Store

https://www.github.com/BoussemousseT/Site-web-E-Boutique-mobile-application

C'est une plateforme de vente en ligne spécialisée dans les produits électroniques et technologiques. L'application a été créée à l'aide de JavaScript, React.js, Java, Bootstrap, HTML et CSS. Une méthodologie agile a été suivie pour le cycle de vie du développement du projet. Il s'agissait d'un projet de groupe de 6 personnes, et nous avons utilisé GitHub pour la collaboration. Mon rôle était la création de quelques fonctionnalités sur l'application Android, telles que le panier, la liste des produits et le traitement des commandes. J'ai également effectué des tâches sur le site web, et j'étais toujours disponible pour le soutien aux autres développeurs en cas de problèmes.